臺灣高等法院刑事裁定                  100年度抗字第952號
抗 告 人
即受刑人  徐立威
上列抗告人因檢察官聲請定應執行刑案件，不服臺灣宜蘭地方法
院中華民國100 年7 月29日所為100 年度聲字第302 號裁定，提
起抗告，本院裁定如下：
    主  文
抗告駁回。
    理  由
一、按抗告期間，除有特別規定外，為5 日，自送達裁定後起算
    ；原審法院認為抗告不合法律上之程式或法律上不應准許，
    或其抗告權已經喪失者，應以裁定駁回之，刑事訴訟法第40
    6 條、第408 條第1 項前段，分別定有明文。又按在監獄或
    看守所之被告，於上訴期間內向監所長官提出上訴書狀者，
    視為上訴期間內之上訴，此規定並為被告提起抗告時所準用
    ，另經刑事訴訟法第351 條第1 項、第419 條規定甚明。復
    按監所與法院間無在途期間可言，是抗告人在監獄或看守所
    ，如向該監所長官提出抗告書狀，因不生扣除在途期間之問
    題，故必在抗告期間內提出者，始可視為抗告期間內之抗告
    ；如逾期始向該監所長官提出抗告書狀，即不得視為抗告期
    間內之抗告，雖監所長官即日將抗告書狀轉送法院收文，因
    無扣除在途期間之可言，其抗告仍屬已經逾期（最高法院86
    年度台抗字第80號裁定要旨參照）。
二、經查，本件抗告人即受刑人徐立威因檢察官聲請定應執行刑
    案件，經原審法院於民國100 年6 月20日以100 年度聲字第
    302 號裁定受刑人所犯竊盜等20罪，應執行有期徒刑13年8
    月，並向抗告人所在監所即法務部矯正署泰源技能訓練所（
    以下簡稱泰源技能訓練所）送達，由抗告人於100 年6 月28
    日親自簽收，另送達人即泰源技能訓練所總務科名籍股填載
    於送達證書之送達時間為同年月29日，有該送達證書在卷可
    稽（見原審卷第75頁），故以較有利於抗告人之100 年6 月
    29日為其送達日，則自送達裁定正本之翌日起算之抗告期間
    5 日，應於100 年7 月4 日（星期一）即已屆滿，抗告人遲
    至100 年7 月5 日始向監所長官提起抗告，有其抗告狀上泰
    源技能訓練所戒護科收文戳記可按（見原審卷第76頁），已
    逾越法定5 日之抗告期間，依上開說明，顯屬違背法律上之
    程式。原審因依刑事訴訟法第408 條第1 項規定，以其抗告
    逾期而為駁回，經核並無不合。
三、抗告人不服原裁定，提起抗告主張其係於100 年7 月4 日上
    午8 時向監所遞交抗告狀，因各監所處理刑事文書作業程序
    不同，導致有時間差等語。惟觀之抗告人於其抗告狀末頁簽
    名處上方所自行書具之日期，即為100 年7 月5 日（見原審
    卷第79頁），可徵抗告人係於100 年7 月5 日方完成該抗告
    書狀，並經泰源技能訓練所戒護科於收文戳記所印日期100
    年7 月5 日旁，以手寫註記收狀時間為「10：10」（見原審
    卷第76頁），已堪認定該監所收受本件抗告狀之時間為100
    年7 月5 日之10時10分，確逾抗告期間，抗告人執之爭辯，
    提起本件抗告，為無理由，應予駁回。
據上論斷，應依刑事訴訟法第412 條，裁定如主文。
中    華    民    國   100    年    8     月    30    日
                  刑事第十九庭審判長法  官  鄧振球
                                    法  官  潘翠雪
                                    法  官  彭幸鳴
以上正本證明與原本無異。
如不服本裁定，應於收受送達後五日內向本院提出抗告狀。
                                    書記官  陳靜姿
中    華    民    國   100    年    8     月    30    日